臺灣高雄地方法院民事裁定
109年度消債清字第206號
聲  請  人  陳宣熹  
0000000000000000

0000000000000000

代  理  人  王芊智律師
上列當事人因消費者債務清理事件聲請清算，本院裁定如下：
    主  文
聲請人陳宣熹自中華民國一一○年三月十六日下午四時起開始清
算程序。
命司法事務官進行本件清算程序。
    理  由
一、聲請意旨略以：伊有不能清償債務情事，前向本院聲請清算
    ，惟因未經前置協商程序，視其清算之聲請為法院調解之聲
    請，而移付調解程序，惟調解不成立。伊又未經法院裁定開
    始更生程序或許可和解或宣告破產，爰聲請清算等語。
二、按債務人不能清償債務或有不能清償之虞者，得依本條例所
     定更生或清算程序，清理其債務；法院開始清算程序之裁
    定，應載明其年、月、日、時，並即時發生效力；法院開始
    更生或清算程序後，得命司法事務官進行更生或清算程序，
    必要時得選任律師、會計師或其他適當之自然人或法人1人
    為監督人或管理人，消費者債務清理條例（下稱消債條例）
    第3條、第80條前段、第83條第1項、第16條第1項分別定有
    明文。
三、經查：
  ㈠聲請人前於民國109年5月8日依消債條例向本院聲請清算，因
    未經前置協商程序，視其清算之聲請為法院調解之聲請，而
    移付調解程序，經本院以109年度司消債調字第335號受理，
    於109年6月29日調解不成立，移回清算程序等情，業經本院
    依職權調閱上開卷宗核閱無訛。
  ㈡聲請人於107年度無申報所得，108年度申報所得為新臺幣（
    下同）102,136元，平均每月所得為8,511元（本裁定計算式
    均採元以下4捨5入），名下有因繼承而取得之共有土地1筆
    （經邱彩雲設定本金高限額抵押權720,000元），曾經債權
    人聲請本院以109年度司執字第29253號執行事件強制執行拍
    賣，鑑價後，其價值為687,343元；又聲請人自陳已無業10
    數年，由女友劉媛萍每月資助5,000元，曾於107年10月15日
    至12月17日共領取聯訓津貼26,400元，107年12月掛名於台
    塑房屋，惟無成交案件而無收入，108年1月曾至翌南工業有
    限公司任司機兼雜工，收入共5,600元，108年4月至8月於駿
    旺不動產事業有限公司即台慶房屋掛名，固有申報執行業務
    所得102,136元，惟實係同事王懷逸為脫免稅捐而將業績掛
    於聲請人名下，並予聲請人50,000元之佣金，現未領取任助
    或給付等情，有財政部高雄國稅局107年至108年綜合所得稅
    各類所得資料清單及財產歸屬資料清單【本院109年度消債
    清字第112號卷（下稱前案卷）第14頁、本案卷第88頁】、
    財產及收入狀況說明書（前案卷第3至4頁）、債權人清冊（
    本案卷第127頁）、戶籍謄本（前案卷第30頁）、勞工保險
    被保險人投保資料表（前案卷第15至17頁）、個人商業保險
    查詢結果表（本案卷第71頁）、財團法人金融聯合徵信中心
    前置協商專用債權人清冊（前案卷第7至9頁）、信用報告（
    前案卷第10至11頁）、社會補助查詢表（本案卷第19至24頁
    ）、高雄市政府都市發展局函（本案卷第34至37頁）、勞動
    部勞工保險局函（本案卷第38頁）、健保投保紀錄（本案卷
    第77頁）、勞動部勞動力發展署高屏澎東分署函（本案卷第
    33頁）、鑑價報告（本案卷第103至120頁）、鳳山地政事務
    所函（本案卷第122至125頁）、土地登記謄本（本案卷第72
    頁）、存簿交易明細（前案卷第28頁、本案卷第73頁）、駿
    旺不動產事業有限公司傳真（本案卷第138頁）、劉媛萍簽
    立之切結書（本案卷第70頁、第176頁）、王懷毅傳真（本
    案卷第167頁）、本院110年3月3日調查筆錄（本案卷第169
    至170頁）等附卷可參。另查聲請人為竣熹有限公司之負責
    人，惟竣熹有限公司於104年11月11日設立後，迄至107年8
    月31日解散止，均申報無銷售額，非屬消債條例第2條第1、
    2項、消債條例施行細則第3條第2項、第4條之從事小規模營
    業活動之自然人，此有高雄市政府函（本案卷第54至67頁）
    、財政部高雄國稅局三民分局函（本案卷第40頁）、公司基
    本資料表（本案卷第8至9頁）在卷可證。依聲請人上述工作
    、收入情形，認以聲請人107年6月起至109年5月聲請清算時
    止，平均每月收入約8,417元【計算式：（5,000×24＋26,400
    ＋5,600＋50,000）÷24＝8,417】，核算其償債能力之基礎，堪
    認妥適。
  ㈢聲請人原稱每月須負擔母親之扶養費，嗣稱並未負擔，有聲
    請人109年9月4日陳報狀（本案卷第68至69頁）可參。至關
    於聲請人個人日常必要支出部分，聲請人原主張每月支出15
    ,000元，嗣於本院110年3月3日調查程序稱每月實際支出僅5
    ,000元（無房屋租金）乙情。按債務人必要生活費用，以最
    近1年衛生福利部或直轄市政府所公告當地區每人每月最低
    生活費1.2倍定之，消債條例第64條之2第1項定有明文。本
    院參酌衛福部社會司所公告110年度高雄市最低生活費為13,
    341元，1.2倍即16,009元。又聲請人陳稱租金均由劉媛萍負
    擔，而無房屋費用支出，故於計算聲請人個人每月必要生活
    費時，即應自前開已包括居住費用在內之每月最低生活費用
    中，扣除相當於房租支出所佔比例（大約為24.36％）【計算
    式：16,009－（16,009×24.36%）＝12,109】，聲請人主張每
    月必要支出約5,000元，尚屬合理，應予採計。
  ㈣綜上所述，聲請人每月平均收入約8,417元，扣除必要生活費
    5,000元後，尚餘3,417元。而聲請人目前負債總額為4,159,
    842元（本院109年度司消債調字第335號卷第12至25頁、第3
    2頁，包括：凱基銀行、台新銀行、國泰世華銀行、中國信
    託銀行、永瓚開發建設股份有限公司、杜拜資產管理股份有
    限公司、萬榮行銷股份有限公司、邱彩雲），扣除聲請人土
    地現值後（因無論是否扣除抵押權所擔保之債權金額，均
    無礙於清算淮駁之結果，故暫不予扣除），以上開餘額按月
    攤還結果，至少約須85年【計算式：（4,159,842－697,343
    ）÷3,417÷12＝85】始能清償完畢，堪認聲請人確有不能清償
    債務之情事。從而，聲請人向本院聲請清算，應予准許，並
    命司法事務官進行本件清算程序。
四、依消債條例第11條第1 項、第83條第1 項、第16條第1 項，
    裁定如主文。
中　　華　　民　　國　 110　　年　　3 　　月　　16　　日
              　　民事庭　　法　官　賴寶合
以上正本係照原本作成。
本裁定不得抗告。
中　　華　　民　　國　 110　　年　　3 　　月　　16　　日
  　                        書記官　胡美儀